【裁判字號】    99,抗,249
【裁判日期】    990921
【裁判案由】    撤銷假扣押
【裁判全文】
臺灣高等法院高雄分院民事裁定           99年度抗字第249號
抗  告  人  曾國鎮
相  對  人  陳國賢
            劉茂申
上列當事人間請求撤銷假扣押事件，抗告人即債務人對於中華民
國99年8 月2 日臺灣屏東地方法院99年度裁全聲字第70號所為裁
定提起抗告，本院裁定如下：
    主  文
抗告駁回。
抗告訴訟費用由抗告人負擔。
    理  由
一、本件抗告意旨略以：相對人即債權人前向原法院聲請對抗告
    人之財產予以假扣押，經原法院於94年8 月1 日以94年度裁
    全字第1195號裁定准予假扣押，並經假扣押執行在案。因相
    對人於本件車禍發生時，抗告人曾代相對人陳國賢支付醫藥
    費並給付精神慰問金，然相對人陳國賢竟於損害賠償之本案
    訴訟（即本院96年度上易字第212 號）再重複請求約新臺幣
    十多萬元，抗告人將訴請相對人陳國賢返還，故不同意相對
    人陳國賢領回其所提之假扣押擔保金。至於相對人劉茂申因
    已與抗告人和解，抗告人同意其領回所提之假扣押擔保金。
    乃原法院竟依相對人之聲請，遽予裁定撤銷前揭94年度裁全
    字第1195號假扣押裁定，顯有不當，為此提起抗告，求予廢
    棄原裁定，另為適法之裁定云云。
二、按假扣押之裁定，債權人得聲請命假扣押之法院撤銷之。民
    事訴訟法第530 條第3 項、第4 項前段定有明文。經查相對
    人即債權人陳國賢、劉茂申前向原法院聲請願供擔保對債務
    人即抗告人曾國鎮及另債務人林穎聰之財產在新臺幣200 萬
    元範圍內予以假扣押，經原法院於94年8 月1 日以94年度裁
    全字第1195號裁定准於供擔保後為假扣押，並經相對人提供
    擔保後，執行假扣押在案，此有原法院94年度裁全字第1195
    號裁定，94年度存字第2823號提存書附卷可稽。是債權人即
    相對人既聲請撤銷該假扣押裁定，揆諸首開說明，原法院即
    應予准許。從而原法院依相對人即債權人之聲請，裁定撤銷
    原法院94年度裁全字第1195號假扣押裁定，經核尚無不合。
    至於抗告人是否同意相對人陳國賢領回其所提供之假扣押擔
    保金，尚與原法院應否准予撤銷該假扣押裁定無涉。抗告意
    旨執此指摘原裁定不當，求予廢棄，為無理由，應予駁回。
三、據上論結，本件抗告為無理由，依民事訴訟法第495 條之1
    第1項、第449條第1項、第95條、第78條，裁定如主文。
中    華    民    國    99    年    9     月    21    日
                              民事第三庭
                                  審判長法官  張國彬
                                  法      官  甯  馨
                                  法      官  吳登輝
以上正本證明與原本無異。
如不服本裁定應於送達後10日內向本院提出再抗告狀( 並按他造
當事人之人數附繕本) ，並繳納再抗告費新臺幣1,000 元。
再為抗告僅得以適用法規顯有錯誤為理由，並應委任律師為代理
人。如委任律師提起抗告者，應一併繳納抗告費。
中    華    民    國    99    年    9     月    24    日
                                  書  記  官  廖素珍
附註：
抗告人之配偶、三親等內之血親、二親等內之姻親，或抗告人為
法人、中央或地方機關時，其所屬專任人員具有律師資格並經法
院認適當者，亦得為第三審代理人。
抗告人或其法定代理人具有律師資格者及前項情形，應於提起抗
告或委任時釋明之。

司法院資訊處製作；財團法人民間司法改革基金會備份。
